臺灣彰化地方法院刑事判決　　　　　　 100年度訴字第1532號
公　訴　人　臺灣彰化地方法院檢察署檢察官
被　　　告　劉克讚
上列被告因違反毒品危害防制條例等案件，經檢察官提起公訴（
100年度毒偵字第1205號），本院依簡式審判程序判決如下：
    主  文
劉克讚施用第一級毒品，累犯，處有期徒刑捌月。扣案之第一級
毒品海洛因壹包（驗餘淨重壹點伍捌公克）沒收銷燬之。
    事  實
一、劉克讚前於民國87年間曾因施用毒品案件，經送觀察、勒戒
    後，認有繼續施用毒品之傾向，復送強制戒治，於89年1月
    12日因停止戒治付保護管束期滿未經撤銷，而視為執行完畢
    ，並由臺灣彰化地方法院檢察署檢察官以89年度戒毒偵字第
    261號為不起訴處分確定。另於82年間，因違反肅清煙毒條
    例案件，經法院判處有期徒刑3年確定；於83年間，因違反
    肅清煙毒條例、麻醉藥品管理條例案件，經法院各判處有期
    徒刑3年2月、4月，並定應執行有期徒刑3年4月確定；於86
    年間，因違反肅清煙毒條例案件，經法院判處有期徒刑3年2
    月確定；於93年間，因2 件施用第一級毒品案件，經法院各
    判處有期徒刑10月、8月確定，嗣並裁定各減刑2分之1，並
    定應執行有期徒刑8月確定；而其入監接續執行前開案件後
    ，於96年11月14日執行完畢。詎仍不知悔改，復基於施用第
    一級毒品海洛因之犯意，於100年10月14日14時許，在位於
    彰化縣埔心鄉○○路○段80號之行政院衛生署彰化醫院廁所
    內，以將海洛因摻水置入針筒內注射方式，施用海洛因1次
    。嗣為警於100年10月16日21時40分許，在彰化縣員林鎮○
    ○路245巷旁之運動公園盤檢查獲，並扣得海洛因1包（驗餘
    淨重1.58公克），並於該日22時10分許，依法採集其尿液送
    驗，結果呈嗎啡陽性反應，始悉上情。
二、案經彰化縣警察局溪湖分局報告臺灣彰化地方法院檢察署檢
    察官偵查起訴。
    理  由
一、被告劉克讚於準備程序中，先就前揭犯罪事實為有罪之陳述
    ，且所犯係死刑、無期徒刑、最輕本刑為3年以上有期徒刑
    以外之罪，經本院合議庭依刑事訴訟法第273條之1第1項之
    規定，裁定由受命法官獨任進行簡式審判程序，合先敘明。
二、訊據被告劉克讚對於上揭施用第一級毒品海洛因之犯行坦承
    不諱，且經警於100年10月16日22時10分許依法採集其尿液
    送驗，結果呈嗎啡陽性反應乙節，有尿液代號與真實姓名對
    照認證單及詮昕科技股份有限公司濫用藥物尿液檢驗報告各
    1紙附卷可按；又扣案之白粉1包，經送請法務部調查局鑑定
    結果，確係海洛因無訛，亦有該局濫用藥物實驗室出具之鑑
    定書1紙附卷可按，足徵被告之自白與事實相符。按修正後
    毒品危害防制條例就施用毒品者，僅於「初犯」及「5年後
    再犯」二種情形，有其追訴條件之限制，即須於初犯經觀察
    、勒戒或強制戒治釋放後，5年內均無施用毒品之行為，始
    能認其前所實施之觀察、勒戒或強制戒治已足遮斷毒癮，而
    得於5年後再犯時，再予適用初犯之規定，重行觀察、勒戒
    等程式；倘5年內已經再犯，被依法追訴處罰，縱其第3次（
    或第3次以上）施用毒品之時間在初犯釋放5年以後，即與「
    5年後再犯」之情形有別，且因已於「5年內再犯」，顯見其
    再犯率甚高，原實施觀察、勒戒或強制戒治，已無法收其實
    效，而無5年戒斷期之存在，自無再經觀察、勒戒及強制戒
    治之必要，應由檢察官逕行起訴，最高法院95年度臺非字第
    59號判決、95年度臺非字第65號判決及95年度第7次刑事庭
    會議決定足供參照。查本件被告於87年間曾因施用毒品案件
    ，經送觀察、勒戒後，認有繼續施用毒品之傾向，復送強制
    戒治，於89年1月12日因停止戒治付保護管束期滿未經撤銷
    ，而視為執行完畢，並由臺灣彰化地方法院檢察署檢察官以
    89年度戒毒偵字第261號為不起訴處分確定；再於5年內之93
    年間，因2件施用第一級毒品案件，經法院各判處有期徒刑
    10月、8月確定等情，有臺灣高等法院被告前案紀錄表各1份
    在卷可參。從而，本件被告施用毒品之犯行已非初犯或5年
    後再犯，依上開說明，本院自應依法論科。綜上，本件事證
    明確，被告上開施用毒品之犯行，應堪認定。
三、核被告劉克讚所為，係犯毒品危害防制條例第10條第1項之
    施用第一級毒品罪。又其持有第一級毒品海洛因並進而施用
    ，其持有之低度行為應為施用之高度行為所吸收，不另論罪
    。另被告有如事實欄所載之前科，並已執行完畢乙節，有臺
    灣高等法院被告前案紀錄表1份附卷可憑，則其受上開有期
    徒刑執行完畢後，5年以內故意再犯本件有期徒刑以上之罪
    ，為累犯，應依法加重其刑。爰以行為人之責任為基礎，審
    酌被告前曾因施用毒品經送強制戒治執行完畢後，猶不思戒
    絕毒癮、革除惡習，顯未能深切悔改並記取教訓，惟念及其
    施用毒品之犯行，在本質上乃屬自我戕害身心健康之行為，
    且其並未因此而有破壞社會秩序或侵害他人權益之情形，以
    及犯後坦承犯行，態度尚佳等一切情狀，量處如主文所示之
    刑，以資懲戒。扣案之海洛因1包（驗餘淨重1.58公克），
    係查獲之第一級毒品，應依法宣告沒收銷燬之。
據上論斷，應依刑事訴訟法第273條之1第1項、第299條第1項前
段，毒品危害防制條例第10條第1項、第18條第1項前段，刑法第
11條前段、第47條第1項，判決如主文。
本案經檢察官施教文到庭執行職務。
中    華    民    國   100    年    12    月    30    日
      臺灣彰化地方法院刑事第九庭      法  官  紀佳良
以上正本證明與原本無異。
如不服本判決應於收受判決後10日內向本院提出上訴書狀，並應
敘述具體理由；其未敘述上訴理由者，應於上訴期間屆滿後20日
內向本院補提理由書（均須按他造當事人之人數附繕本）「切勿
逕送上級法院」。
中    華    民    國   100    年    12    月    30    日
                                      書記官  林佑儒
附錄論罪科刑法條：
毒品危害防制條例第十條：
施用第一級毒品者，處六月以上五年以下有期徒刑。
施用第二級毒品者，處三年以下有期徒刑。